臺灣高雄地方法院民事裁定　　　　　　100年度事聲字第244號
聲　請　人　郭淑惠
相　對　人　台灣中小企業銀行股份有限公司
法定代理人　羅澤成
上列當事人間返還擔保金事件，異議人對於中華民國100 年10月
25日本院100 年度司聲字第1137號司法事務官所為裁定提出異議
，本院裁定如下：
  主  文
原裁定廢棄。
本院民國九十八年度存字第一O 二號提存書所提存新臺幣肆拾
萬柒仟佰捌拾捌元，准予返還。
  理  由
一、按司法事務官處理事件所為之處分，與法院所為者有同一之
    效力，民事訴訟法第240 之3 定有明文。又當事人對於司法
    事務官處理事件所為之終局處分，得於處分送達後十日之不
    變期間內，以書狀向司法事務官提出異議，但支付命令之異
    議仍適用第518 條及第519 條之規定。司法事務官認前項異
    議為有理由時，應另為適當處分；認異議為無理由者，應送
    請法院裁定之。法院認第一項之異議為有理由時，應為適當
    之裁定，認異議為無理由者，應以裁定駁回之，同法第240
    條之4 第1 、2 、3 項分別明定。本件異議人於100 年10月
    28日收受本院100 年度司聲字第1137號民事裁定後，於不變
    期間內提出異議，司法事務官認異議無理由，移送本院裁定
    ，核無不合，先此敘明。
二、異議意旨略以：原處分雖以異議人催告行使權利之存證信函
    並雖以相對人公司所在地台北市○○區○○街30號之登記地
    址送達，然掛號回執收件人戳章則係設址台北市○○街139
    號之國產實業大樓管理委員會，因認二者地址不符，無從證
    明存證信函已送達相對人，復經電詢國產實業大樓管理委員
    會答稱相對人並未設於鄭州路該址，而認未合法催告，而駁
    回異議人返還擔保物之聲請。惟催告函實已送達相對人，然
    由於郵務機關之遞送錯誤，郵務機關已自行改投並於100 年
    8 月19日按址送達相對人，然未重新補送送達證書，足見已
    收受催告通知，卻未於收受催告通知21日內起訴行使權利，
    原處分駁回其聲請即有未合，原求為廢棄原處分，准為返還
    擔保物之裁定等語。
三、按訴訟終結後，供擔保人證明已定20日以上期間催告受擔保
    利益人行使權利而未行使者，法院應依供擔保人之聲請，以
    裁定命返還其提存物；此規定於其他法令供訴訟上之擔保者
    準用之，民事訴訟法第104 條第1 項第3 款、第106 條分別
    定有明文。本件異議人前與相對人間聲請停止執行事件，異
    議人對於相對人原提起債務人異議之訴，復由本院以98年度
    訴字第1189號受理在案，嗣因相對人撤回其強制執行事件即
    本院97年度司執字第43493 號案件，異議人從而撤回前開異
    議之訴，訟訴因而訟終結，故以高雄地方法院郵局第1451號
    存證信函，催告相對人於收受催告函20日內決定是否行使權
    利一節，有該存證信函及回執聯在卷可稽（原卷第12至14頁
    ）。而上開存證信函因郵務機關雖以相對人公司所在地台北
    市○○區○○街30號之登記地址送達，然掛號回執收件人戳
    章則係設址台北市○○街139 號之國產實業大樓管理委員會
    ，惟催告函係由於郵務機關之遞送錯誤，郵務機關已自行改
    投並於100 年8 月19日按址送達相對人，有聲請人所提出之
    經原遞送郵局郵件查單及送達相對人之清單應本附卷可憑，
    雖郵政機關未重新補送送達證書，然相對人確已收受該存證
    信函無訛，準此，異議人主張前開催告行使權利之存證信函
    已送達相對人，堪信為真。再者，相對人於收受催告通知後
    逾21日迄未對異議人起訴請求損害賠償，有本院當事人姓名
    查詢表、非訟中心查詢表等可稽（原卷第14至36頁），足見
    逾期未行使權利。
四、綜上，相對人未於收受催告行使權利之存證信函20日內起訴
    ，則異議人依上開規定聲請返還擔保物，即屬正當，應予准
    許。原處分駁回異議之聲請，容有未洽。異議意旨指摘原裁
    定不當，求予廢棄，為有理由，應予廢棄，並改裁定如主文
    第二項所示
五、依民事訴訟法第240條之4第3項前段，裁定如主文。
中    華    民    國   100    年    11    月    22    日
                  民事第六庭法  官  陳嘉惠
正本係照原本作成。
如對本裁定抗告，須於裁定送達後10日內向本院提出抗告狀。
中    華    民    國   100    年    11    月    23    日
                            書記官  何福添